Inventaris van de archieven van de 1e divisie / het 1e Legerkorps (1859) 1873-1941
Nationaal Archief, Den Haag
Op 11 mei vielen de Duitsers de Grebbelinie aan. De strijd concentreerde zich op deze en de volgende dagen bij de Grebbeberg, waar felle gevechten plaatsvonden. In het noorden brak de vijand op 12 mei door de Wonsstelling heen. In midden-Brabant arriveerde een Frans hulpkorps om daar samen met de Nederlanders zich tegen de oprukkende Duitse eenheden te weer te stellen. Hiervan kwam echter weinig terecht. In de namiddag bereikte de vijand het bruggehoofd bij Moerdijk en rukte vandaar verder in noordelijke richting op. Op 13 mei zette een Duitse cavaleriedivisie een aanval in op de stelling bij Kornwerderzand, op het noordoostelijk deel van de Afsluitdijk, maar dankzij de hier geleverde tegenstand slaagde deze er niet in daar doorheen te breken. Diezelfde dag wisten de Nederlandse troepen in de Vesting Holland door het vormen van een front tussen Delft en Oude Rijn te verhinderen dat de Duitsers vanuit de omgeving van Den Haag, Wassenaar en Leiden naar Rotterdam konden oprukken. Door de omstandigheden gedwongen weken Koningin Wilhelmina en de leden van het kabinet die dag uit naar Engeland. Prinses Juliana was met haar gezin de dag daarvoor al vertrokken. De toestand bij de Grebbeberg was zo kritiek geworden dat de commandant van het veldleger besloot zijn troepen hier in de nacht van 15 op 14 mei achter het oostfront van de Vesting Holland terug te trekken. In Rotterdam werd sinds de 10e mei zwaar gevochten, met name rond de Maasbruggen. Een door de Duitsers in de middag van 14 mei gesteld ultimatum de stad aan hen over te geven op straffe van een bombardement, werd afgewezen. Terwijl de onderhandelingen over de capitulatie van de hier gelegen Nederlandse onderdelen nog aan de gang waren, voerde de vijand dit dreigement toch uit. Hierna besloot generaal Winkelman de strijd in het hele land, met uitzondering van Zeeland, waar Nederlandse, Franse en Belgische troepen nog tot 19 mei doorvochten, te staken.
Capitulatie
Op woensdagmorgen 15 mei zette de Nederlandse Opperbevelhebber te Rijsoord zijn handtekening onder het capitulatieverdrag. Voor de meeste militairen vormden de eerste dagen die op de capitulatie volgden een periode van demoralisatie en verwarring. Hieraan kwam een einde, toen bepaald werd dat de eenheden zoveel mogelijk moesten terugkeren naar de gebieden waar zij op 9 mei gelegerd waren. De demobilisatie werd verder geregeld volgens aanwijzingen van een Duitse Kommissar. Op 22 mei keurde generaal Winkelman goed dat de helft van het reserve- en dienstplichtig personeel naar huis zou terugkeren; twee weken later kreeg de rest verlof om te vertrekken. De krijgsmacht van ongeveer 300.000 man was op 15 juni tot ruim 80.000 man ingekrompen, een maand later tot ruim 60.000. Hoofdkwartieren en staven waren geleidelijk opgeheven, wat nog aan arbeid verricht moest worden werd in juli, toen ook het Algemeen Hoofdkwartier verdween, bij een Hoofdregelingsbureau geconcentreerd, dat nauw samenwerkte met het Afwikkelingsbureau van het Departement van Defensie. Er moest een bende werk verzet worden. Vermisten moesten worden opgespoord, de oorlogsgewonden verzorgd, pensioenen toegekend. Ook de militaire rechtspraak werd voortgezet. Een speciaal probleem vormden de beroepsmilitairen en de cadetten die een officiersopleiding volgden. De Koninklijke Militaire Academie werd in juli 1940 opgeheven; tegelijk werd in Breda een "School Breda voor de Opbouwdienst" opgericht, waar cadetten en beroepsmilitairen die geen opleiding konden volgen of werk vinden, samen met dienstplichtigen voor wie datzelfde gold, in een "Opbouwdienst"- een soort Arbeidsdienst opgenomen konden worden. Op 15 juli 1940 was de demobilisatie goeddeels voltooid en was de Nederlandse krijgsmacht opgeheven.
Commandanten van de Ie Divisie/het Ie Legerkorps 1873-1940.
Alle hieronder genoemde commandanten bekleedden de rang van generaal-majoor; de met * gemerkte namen behoorden tot het Wapen der Artillerie, de overige tot het Wapen der Infanterie.
1 juli 1873 P.G.J. van der Schrieck
1 april 1876 A.W.P. Weitzel
8 februari 1878 S.L.J. Queysen
24 november 1884 E.J. van Bel
28 april 1885 Jhr. A.R.J. Klerck
26 april 1890 J.N.A. Baron Taets van Amerongen
29 april 1891 H.P.J. Hennus
8 december 1892 W.G. Rompelman
21 maart 1896 C.P. van Pommeren
29 december 1897 Jhr. Laman Trip
29 november 1900 M.H.J. Plantenga
5 februari 1901 W.B.J. Duycker
1 mei 1904 Jhr. L.F.A. van der Goes
1 mei 1906 W.A.T. de Meester
1 mei 1909 H.C.A. Neeteson
1 november 1911 A.E. Roest van Limburg
1 mei 1913 A.L. Klerk de Reus
22 december 1915 J. van Delft
16 maart 1918 H. Croockewit
1 mei 1919 H.A.C. de Block
1 november 1921 J.H.A. Mijsberg
1 mei 1923 P.J.H. van der Palm
20 november 1925 W.E. van Dam van Isselt
2 mei 1928 *H.A. Seyffardt
1 mei 1929 *Jhr. W. Röell
1 mei 1932 T. de Goeijen
1 maart 1934 *J. van Andel
1 november 1936 *Jhr. J.T. Alting von Geusau
13 maart 1940 *N.T. Carstens
Voor het samenstellen van dit historisch overzicht werd geraadpleegd:
De jaren '40. Utrecht, 1983 (Summa Decennium Serie)
L. de Jong, Het Koninkrijk der Nederlanden in de Tweede Wereldoorlog, d1.I-IV (2e en 4e dr.; 's-Gravenhage, 1976-1977)
Revue Internationale d'Histoire Militaire no. 58 (1984)
H. Ringoir, De Nederlandse Infanterie. (Bussum, 1968)
Summa Encyclopedie. (Utrecht, 1979)
I.L. Uijterschout, Beknopt Overzicht van de Belangrijke Gebeurtenissen uit de Nederlandse Krijgsgeschiedenis van 1568 tot heden (1935). (Kampen, 1935)
Documentatie Sectie Militaire Geschiedenis van de Landmachtstaf, 's-Gravenhage.
FOTO'S: fotoarchief Sectie Militaire Geschiedenis Landmachtstaf, 's-Gravenhage.
Geschiedenis van het archiefbeheer
Van de in deze inventaris beschreven archieven bevond zich een deel (ca. elf strekkende meter ) in het Centraal Archievendepot van het ministerie van Defensie en een ander deel (ca. twee strekkende meter) bij de Derde Afdeling van het Algemeen Rijksarchief. Wanneer de betreffende functionarissen deze archieven hebben ingeleverd is niet bekend. Mogelijk zijn zij na de capitulatie op 15 mei 1940 reeds geheel of gedeeltelijk overgebracht naar het zgn. Weermachtsarchief, dat in 1940 door de Duitse bezetter werd opgericht voor het inzamelen van de archieven van alle tot de voormalige Nederlandse krijgsmacht behoord hebbende onderdelen. De kans is groot dat tijdens de gevechten van mei 1940 of kort daarna delen van de hier beschreven archieven zijn vernietigd. In 1956 heeft het Archief Koninklijke Landmacht, de opvolger van het voornoemde weermachtsarchief, bijna 200 strekkende meter aan archivalia, waaronder stukken van de divisies van vóór 1918, overgedragen aan de Rijksarchiefdienst. Deze werden aanvankelijk in het hulpdepot in Schaarsbergen geplaatst, maar later overgebracht naar het nieuwe gebouw van het Algemeen Rijksarchief. Het is waarschijnlijk dat de twee strekkende meter archief dat zich bij de Derde Afdeling van het Algemeen Rijksarchief bevond, deel uitmaakte van de grote hoeveelheden archivalia die in 1956 door het archief Koninklijke Landmacht aan de Rijksarchiefdienst werden overgedragen.
De verwerving van het archief
Overbrenging van een overheidsarchief
Inhoud en structuur van het archief
3.09
Selectie en vernietiging
In totaal werden 132 centimeter archiefstukken, voor het merendeel personeelszaken vernietigd.
Aanwijzingen voor de gebruiker
Openbaarheidsbeperkingen
Volledig openbaar.
Materiële beperkingen
Aanvraaginstructie
Openbare archiefstukken kunnen online worden aangevraagd en gereserveerd. U kunt dit ook via de terminals in de studiezaal van het Nationaal Archief doen. Om te kunnen reserveren dient u de volgende stappen te volgen:
U maakt een profiel aan op www.gahetna.nl, en logt vervolgens in
Via de archiefinventaris (alleen de beschrijvingen met rode nummers) selecteert u het gewenste archiefstuk door op de knop 'Reserveren' te klikken
In het volgende scherm geeft u aan op welke dag u het archiefstuk wilt inzien
Indien u zich bevindt in de studiezaal en een tafelnummer heeft ontvangen kunt u dit nummer vermelden. Als u geen tafelnummer heeft kunt u tafelnummer 777 laten staan
Vervolgens bevestigt u uw reservering door deze te versturen.
Verwant materiaal
Beschikbaarheid van kopieën
Bijlagen
Index
onderwerp inv.nr.
Aanstelling 144 149 151 153 227
Aanwijzingen, bepalingen, instructies, reglementen, richtlijnen 139 140 142 145 148 150 151 152 153 154 158 159 164 165 168 169 175 177 182 199 214 225 278 280 282
Administratie 139 140 145 148 149 158 162 167 168 170 171 177 181 182 183 185 187 188 189 190 191 197 198 212 216 218 224 229 239
Artillerie 138 139 142 143 147 149 152 154 158 188 189 190 191 226
IIe Bataljons 153 168 169 170 192
Belangenverenigingen 140 149 155 156 171 195 198 199 213 215 220
Beloningen 152 153 154 222 278 284 285
Benoemingen 139 141 142 144 159 214 220 222 223 227
Beoordelingen 194 195 196 197 199 201 202 203 205 206 207 208 209 210 211 214 220 221 222 223 224 225 227 240
Bepalingen, zie Aanwijzingen
Beproevingen 141 142 143 148 149 150 151 154 159 164 166 168 171 214 217 229 236 238 239 241 242 282
Beschikkingen, zie Wetten
Bevordering 138 139 140 143 145 147 162 165 195 207 212 218 220 221 222 223 226 238 239 279
Bezoeken 153 188 189 193 218
Bezoldiging 156 157
Bezuinigingen 138 140 147 157 212 214 216 221 229
Bijeenkomsten 151
Boekwerken 188
Burgerwerkkrachten 138 139 149 214 228-242
Capitulanten 151 152 153 167 168 170 171 215 216 222 226 227
Ceremonieel 153 162 166 167 171 224 226 227 280
Chemische oorlogvoering 140 148 151 159 161 162 164 177 181 187 188 189 216 235 236 242 279 280 281
Commando-overdracht 139 142 143 147 148 149 151 152 153 211 227 279
Commando-voering 139 149 153 163 169 175 187 189 199 201 213 224 227
Commissies 146 159 160 184
Controle, zie Inspecties
Defilés 148 149 150 151 153 170 215 218 223 279 280
Demobilisatie 169 171 280 282 284 286
Detachering 138 139 143 144 157 162 164 171 198 199 200 201 211 212 213 222 225
Dienstverlating 143 144 162 195 214 221
Dienstverrichting, zie Werkzaamheden
Eerste oefening 138 151 153 168 214 216 241
Encadrering onderdelen 144 145 153 157 158 165 169 170 171 176 178 186 188 189 190 191 192 213 227
Encadrering personeel 139 140 151 161 164 167 169 171 181 184 185 187 190
Financiën 148 149 177 178 188 283
Garnizoenswerkplaatsen 228
Gebouwen, zie Infrastructuur
Geestelijke verzorging, zie Personeel
Geneeskundige verzorging 138 139 142 153 178 180 181 184 186 187 211 216 222 236 280 283
Geoefendheid 142 216 224 225 226
Geschiedschrijving 154 164 167 221
Groetplicht 198
Groot-verlof 139 151 171
Herdenkingen 149 171 221 222 224 227
Herhalingsoefeningen 141 142 143 145 147 148 149 150 152 154 158 168 169 170 171 191 205 212 213 215 216 218 224 226
Huldeblijken 148 151 171 214 220 225 239
Hygiëne 228-242 280
Indeling en inlijving 138 139 140 142 143 144 148 153 154 157 164 165 167 168 170 171 177 184 185 186 187 188 192 212 219 220 224 226 227
Infrastructuur 140 142 153 168 170 171 188 189
Inkwartiering 171 218
Inlichtingen 162 214 215 216 217 222 225 280
Inspecties, controle, toezicht 144 151 152 153 155 188 194 209 211 213 221 222
Intendance administratie 228-242
Instructies, zie Aanwijzingen
Inwendige dienst 161 221
Juridische zaken 152 154 159 163 165 171 177 187 211 213 214 215 221 227 230 278 282
Kaderopleiding 139 140 141 142 143 144 145 146 147 148 149 150 151 154 157 158 168 169 171 220 227 280
Kleding 228-242
Krijgstucht 138 149 151 157 163 164 165 171 193 195 196 198 200 204 205 206 210 211 214 215 216 217 218 220 222 223 224 226 227 230 278 280
Krijgsverrichtingen 284 285
Landstorm/Landweer 139 140 143 195 199 207 220
Lastgevingen 179 183 187
Legering 149 150 152 153 168 170 171 172 176 179 180 181 183 185 186 187 189 190 197 198 200 209 212 213 214 223 227 230 231 232 239 278 279
Lichamelijke oefening 139 142 197 212 217 227 236
Materieel 146 147 150 151 157 170 171 188 282
Materieelbeheer 140 153 190 191
Militaire bijstand 156 157
Mobilisatie 155 169 170 171 172-192 243 279 283
Mobilisatiebestemming 146 160 161 164 168 169 170 171 172-192
Mobilisatiebureaux 149 169 172-192
Mobilisatiecentra 139 169 170 171 172-192
Mobilisatievoorbereiding 170 171 172-192 212 224 225 227
Munitie, zie Wapens en munitie
Muziekkorpsen 138 139 140 142 143 157 167 170 171 183 205 212 213 225 228
Naamgeving kazernes 169 170
Nachtlegergoederen 178 228
Oefeningen 143 144 146 148 149 151 152 153 158 159 160 161 163 164 165 166 168 169 170 171 190 193 197 198 200 204 205 207 210 213 214 218 220 222 223 225 227 228 231 238
Oefenterreinen 153 154 162 164 169
Onderscheidingen 190 196
Onderscheidingstekenen, zie Tenuen
Ontslag, zie Dienstverlating
Opgelegde mobilisatiegoederen 170-192
Opheffing 138 139 187 190 230
Opkomst in werkelijke dienst 138 141 142 148 149 151 152 153 168 171 216 225 227
Opleiding, algemeen 139 145 146 147 148 150 151 153 154 157 160 163 164 166 167 168 169 170 171 177 212 213 214 215 217 218 227 235 236 241 242
Opleiding, dienstplichtigen 139 140 142 143 144 145 149 154 190 216
Opleiding, officieren 138 139 140 142 143 144 145 147 149 150 151 152 154 158 159 160 161 165 170 179 187 205 206 213 217 227 238
Opleiding, onderofficieren 139 143 144 149 151 170 171 225
Oprichting 153 169 170 171 191
Organisatie 139 140 142 144 146 148 149 153 154 157 158 160 161 162 163 164 165 166 167 168 169 170 176 177 178 179 183 185 187 189 190 191 192 212 216 217 218 222 227 234 243
Overplaatsingen 158 179 211 212 213 216 222 223 227
Paarden 139 141 144 150 167 168 177 179 180 181 187 190 197 198 212 213 216 217 280 281
Paraatheid 160 162 163 164 166 168 169 170 171 184 185 186 190 191 212 213 219 222 223 224 225 226 243 278 279
Pensioen 139
Personeel 155 159 163 164 171 191 212 217 221 222 227 283
Propaganda, zie Voorlichting en propaganda
Rapporten 146 147 148 149 150 151 157 211 215
Reëngagement 141 163
Regelingen, zie Aanwijzingen
Reglementen, zie Aanwijzingen
Reorganisatie 139 144 145 149 158 169 181 182 206 212 221
Reserve-personeel 142 143 144 146 148 149 151 152 158 160 167 168 170 171 189 191 206 208 212 213 214 217 220 224 226
Richtlijnen, zie Aanwijzingen
Schietoefeningen 142 144 146 147 148 149 150 151 152 153 154 162 169 171 216 223 280
Schoeisel 228-242
Schoen- en kleermakers 168 186 190 228-243
Selectie dienstplichtigen 139
Steunverlening 149 153 157
Straffen 138
Strategie, 151 156
Taktiek 138 139 159 214 220
Taptoes, zie defilé's
Tenuen, uniformen 139 141 144 150 151 159 166 168 189 209 213 214 218 221 222 224 225 226 227
Toelagen 140 151 154
Toezicht, zie Inspecties
Uitrusting 142
Vaandels en standaarden 150 164 165
Veiligheid 142 154 155 156 159 161 166 170 171 180 197 198 199 210 212 215 216 218 219 221 222 227 236 279 280 283
Verbindingen 152 169 171 177 178 180 181 190 210 213 215 223 225 283
Verbintenissen 142 157 168 171 215 227
Vergoedingen, zie Toelagen
Verkeer en Vervoer 149 150 151 153 158 169 170 172 176 181 183 186 189 192 229 237 279
Voeding 148 152 163 171 178 181 182 185 186 198 211 216 224 228-242
Voertuigen, zie Materieel
Voorgeoefenden 143 146 147 158 222
Voorlichting en propaganda 155 156 158 165 166 167 168 195 197 205 210 213 216 217 219 220 221 222 223 224 229 279 283
Voorschriften 150 151 165 175 178 181 183 184 185 186 187 188 190 192 194 215 231 239 241 282
Vordering 225
Vrijstelling van opkomst 179 191
Waarderingen, zie Beloningen
Wapens en munitie 157 159 160 161 162 164 166 169 170 171 179 180 181 182 183 185 186 188 189 190 191 212 213 214 215 216 217 223 236 280 282
Werklieden, militaire 138 139 140 147 171 174 180 181 191 236 238 239 240 243
Werkzaamheden 156 197 198 206 210 212 213 220 222
Wetten, besluiten, beschikkingen 140 148
Wielrijders 139 155 156 157 174 212 213
Zadelmakers 139 186 243
Zakboekjes 148 149 171 189 190 218 219
Beschrijving van de series en archiefbestanddelen
- DE ARCHIEVEN VAN DE STAF VAN DE Ie DIVISIE/HET Ie LEGERKORPS ALS ORGANISATIE OP VOET VAN VREDE., A.
  - Stukken van algemene aard., 1.
    - Agenda's, 1.1.
      - Agenda's Algemeen, 1.1.A.
        - Agenda's bij het algemeen archief.., 1900-1914 1916-1939; 1-65; 65 delen
          - 1900, 1
          - 1901, 2
          - 1902, 3
          - 1903, 4
          - 1904, 5
          - 1905 januari 2-1906 december 31, 6
          - 1907 januari 2-1908 oktober 20, 7
          - 1908 oktober 20-1910 juni 18, 8
          - 1910 juni 20-1911 oktober 19, 9
          - 1911 oktober 23-1913 maart 12, 10
          - 1913 maart 13-1914 maart 3, 11
          - 1914 maart 4-1914 augustus 1, 12
          - 1916 februari 4-1916 mei 13, 13
          - 1916 mei 13-1916 augustus 1, 14
          - 1916 augustus 1-1916 november 11, 15
          - 1916 november 11-1917 februari 5, 16
          - 1917 februari 6-1917 april 7, 17
          - 1917 april 7-1917 juli 24, 18
          - 1917 juli 24-1917 september 8, 19
          - 1917 september 8-1917 oktober 15, 20
          - 1917 oktober 15-1917 november 20, 21
          - 1917 november 20-1917 december 27, 22
          - 1917 december 27-1918 februari 1, 23
          - 1918 februari 1-1918 maart 8, 24
          - 1918 maart 7-1918 april 12, 25
          - 1918 april 12-1918 mei 18, 26
          - 1918 mei 18-1918 juni 21, 27
          - 1918 juni 21-1918 juli 25, 28
          - 1918 juli 25-1918 augustus 20, 29
          - 1918 augustus 20-1918 september 27, 30
          - 1918 september 27-1918 november, 31
          - 1918 november 2-1918 december 11, 32
          - 1918 december 11-1919 januari 17, 33
          - 1919 januari 7-1919 februari 25, 34
          - 1919 februari 25-1919 april 3, 35
          - 1919 april 3-1919 mei 28, 36
          - 1919 mei 28-1919 augustus 26, 37
          - 1919 augustus 27-1920 januari 13, 38
          - 1920 januari 13-1920 april 29, 39
          - 1920 april 29-1920 september 17, 40
          - 1920 september 17-1921 januari 7, 41
          - 1921 januari 7-1921 maart 3, 42
          - 1921 maart 2-1922 januari 26, 43
          - 1922 januari 27-1922 oktober 6, 44
          - 1922 oktober 7-1923 juni 7, 45
          - 1923 juni 8-1923 november 16, 46
          - 1923 november 17-1924 maart 4, 47
          - 1924 maart 5-1925 februari 25, 48
          - 1925 februari 26-1926 maart 21, 49
          - 1926 maart 31-1927 april 4, 50
          - 1927 april 5-1928 maart 31, 51
          - 1928 april 2-1929 april 8, 52
          - 1929 april 8-1930 januari 22, 53
          - 1930 januari 22-1930 september 12, 54
          - 1930 september 12-1931 juli 3, 55
          - 1931 juli 3-1932 mei 12, 56
          - 1932 mei 12-1933 maart 4, 57
          - 1933 maart 6-1933 november 2, 58
          - 1933 november 2-1934 juli 30, 59
          - 1934 juli 31-1935 juli 12, 60
          - 1935 juli 12-1936 juli 3, 61
          - 1936 juli 4-1937 juli 22, 62
          - 1937 juli 22-1938 juni 15, 63
          - 1938 juni 15-1939 juni 19, 64
          - 1939 juni 19-1939 augustus 30, 65
      - Agenda's Geheim, 1.1.B.
        Vóór 1927 werden verschillende series agenda's bijgehouden voor de stukken met de classificatie "geheim". Het waren de agenda's "geheim", "geheim mobilisatie", "geheim persoonlijk", "verzoeken van officieren" en "personeelszaken". Deze laatste serie was in 1916 al gesplitst in twee series, waarbij in de eerste serie (inv. nr. 84-86) de rapporten op verzoeken ter beslissing van de minister van oorlog en de inspecteur der infanterie werden bijgehouden, in de tweede serie (inv.nr.87-90) de overige personeelszaken (voor een inhoudsopgave zie inv.nr. 81, eerste blad). In 1927 zijn deze agenda's opgeheven en werden alle stukken met de classificatie "geheim" met uitzondering van "Litt. G.geheim", in één serie agenda's bijgehouden. (zie inv.nr. 91, eerste blad). De agenda personeelszaken echter loopt voor de onderscheidingen nog door tot 1929 en voor de verzoeken tot 1928.
        - Agenda's bij het geheim archief., 1892-1897, 1903-1915, 1917-1926; 66-71; 6 delen
          - 1892 januari 1-1897 december 30, 66
          - 1903 januari 2-1908 november 24, 67
          - 1908 oktober 20-1912 januari 30, 68
          - 1912 januari 25-1914 augustus 1, 69
          - 1914 augustus 1-1915 mei 7, 70
          - 1917 september 4-1926 december 28, 71
        - Agenda's bij het mobilisatie-geheim archief., 1908-1914, 1919-1926; 72-75; 4 delen
          - 1908 december 5-1913 april 4, 72
          - 1913 mei 31-1914 juli 31, 73
          - 1919 september 17-1923 mei 5, 74
          - 1923 mei 7-1926 december 31, 75
            Zie ook inv.nr. 121 en 137
        - Agenda's bij het geheim-persoonlijk archief, 1879-1881, 1918-1926; 76-79; 4 delen
          - 1879 juli 16-1881 maart 28, 76
            Deze agenda is later, vermoedelijk tussen 1945 en 1955, samengesteld
          - 1918 februari 18-1920 september 3, 77
          - 1920 september 4-1924 mei 23, 78
          - 1924 mei 23-1926 december 29, 79
        - Agenda bij de verzoeken van officieren., 1923-1926; 80; 1 deel
        - Agenda's bij het personeelszaken-archief., 1912-1913, 1915-1916; 81-83; 3 delen
          - 1912, 81
          - 1913, 82
          - 1915 juli 6-1916 augustus 1, 83
        - Agenda's bij de verzoeken ter beslissing van hogere militair autoriteiten en de minister van oorlog., 1916-1928; 84-86; 3 delen
          - 1916 augustus 3-1918 februari 28, 84
          - 1919 juli 8-1922 december 29, 85
          - 1923 januari 2-1928 december 22, 86
        - Agenda's bij het archief overige personeelszaken., 1917-1929; 87-90; 4 delen
          - 1917 januari 20-1918 december 30, 87
          - 1919, 88
          - 1920 januari 5-1921 december 29, 89
          - 1922 januari 2-1929 juni 3, 90
        - Agenda's bij het geheim archief., 1927-1939; 91-96; 6 delen
          - 1927 januari 3-1930 maart 2, 91
          - 1930 maart 24-1932 juni 13, 92
          - 1932 juni 13-1934 november 15, 93
          - 1934 november 15-1937 december 10, 94
          - 1937 december 10-1939 april 12, 95
          - 1939 april 12-1939 augustus 24, 96
      - Agenda's persoonlijk, 1.1.C.
        - Agenda's bij het archief Litt. G. Geheim., 1911-1930; 97-99; 3 delen
          - 1911 oktober 18-1917 november 22, 97
          - 1917 november 15-1922 december 30, 98
          - 1923 januari 2-1930 december 31, 99
        - Agenda's bij het persoonlijk archief., 1929-1936; 100-103; 4 delen
          - 1929 januari 7-1930 december 24, 100
          - 1931 januari 2-1934 december 12, 101
          - 1934 decembe13-1936 oktober 7, 102
          - 1936 oktober 3-1940 juli 14, 103
      - Agenda's intendant, 1.1.D.
        - Agenda's bij het algemeen archief van de intendant., 1920-1921, 1924-1939; 104-121; 18 delen
          - 1920 juni 3-1921 augustus 18, 104
          - 1924 oktober 28-1925 december 31, 105
          - 1926, 106
          - 1927, 107
          - 1928 januari 2-1928 november 19, 108
          - 1928 november 17-1929 november 12, 109
          - 1929 november 13-1930 april 1, 110
          - 1930 april 2-1930 juli 30, 111
          - 1930 juli 31-1931 augustus 5, 112
          - 1931 augustus 6-1932 juli 12, 113
          - 1932 juli 13-1933 juni 14, 114
          - 1933 juni 15-1934 april 26, 115
          - 1934 april 27-1935 maart 21, 116
          - 1935 maart 22-1936 maart 24, 117
          - 1936 maart 25-1937 april 27, 118
          - 1937 april 28 8-1938 juni 7, 119
          - 1938 juni 8-1939 april 26, 120
          - 1939 april 27-1939 september 1, 121
            Inv. nr. 121 bevat ook enkele mob. nummers
        - Agenda's bij het geheim archief van de intendant., 1876-1877, 1881-1904, 1927-1931, 1936-1939; 122-135; 14 delen
          - Agenda bij de ingekomen stukken. 1881-1893 januari 5, 122
          - Agenda bij de uitgaande stukken. 1889-1892, 123
          - 1893-1895, 124
          - 1896, 125
          - 1897, 126
          - 1898, 127
          - 1899, 128
          - 1900, 129
          - 1901, 130
          - 1902, 131
          - 1903, 132